臺灣高等法院刑事裁定
110年度聲字第4817號
聲  請  人  臺灣高等檢察署檢察官
受  刑  人
即  被  告  陳星同



上列聲請人因受刑人數罪併罰有二裁判以上，聲請定其應執行之
刑（聲請案號：臺灣高等檢察署110年度執聲字第2130號），本
院裁定如下：
    主  文
陳星同犯如附表所示各罪所處之刑，應執行有期徒刑貳拾壹 年
。
    理  由
一、聲請意旨略以：上列受刑人即被告陳星同（下稱被告）因毒
    品危害防制條例等數罪，先後經判決確定如附表所示，應依
    刑法第50條第1項第1款、第2項、第51條第5款、第53條規定
    ，定其應執行之刑，爰依刑事訴訟法第477條第1項聲請裁定
    等語。
二、按裁判確定前犯數罪者，併合處罰之，但得易科罰金與不得
    易科罰金之罪、得易服社會勞動與不得易科罰金之罪，均不
    在此限；前項但書情形，被告請求檢察官聲請定應執行刑者
    ，依第51條規定定之；數罪併罰，有二裁判以上，依第51條
    之規定，定其應執行之刑；數罪併罰，分別宣告其罪之刑，
    宣告多數有期徒刑者，於各刑中之最長期以上，各刑合併之
    刑期以下，定其刑期，但不得逾30年，刑法第50條第1項但
    書第1款、第3款、第2項、第53條及第51條第5款定有明文。
    準此，如被告所犯之數罪中有原得易科罰金之罪者，因與他
    罪合併定執行刑，於裁判前所犯數罪兼有得易科罰金、不得
    易科罰金之罪混合時，應繫乎被告之請求與否，而非不問被
    告之利益與意願，一律併合處罰之。再法律上屬於自由裁量
    之事項，有其外部性界限及內部性界限，並非概無拘束，依
    據法律之具體規定，法院應在其範圍選擇為適當之裁判者，
    為外部性界限；而法院為裁判時，應考量法律之目的，及法
    律秩序之理念所在者，為內部性界限；法院為裁判時，二者
    均不得有所踰越。又刑事訴訟法第370條增訂第2項規定：「
    前項所稱刑，指宣告刑及數罪併罰所定應執行之刑。」及第
    3項規定：「第一項規定，於第一審或第二審數罪併罰之判
    決，一部上訴經撤銷後，另以裁定定其應執行之刑時，準用
    之。」已針對第二審上訴案件之定應執行之刑，明定有不利
    益變更禁止原則之適用，而分屬不同案件之數罪併罰，倘一
    裁判宣告數罪之刑，曾經定其執行刑，再與其他裁判宣告之
    刑定其執行刑時，在法理上亦應同受此原則之拘束，亦即另
    定之執行刑，其裁量所定之刑期，不得較重於前定之執行刑
    加計後裁判宣告之刑之總和（最高法院103年度第14次刑事
    庭會議決議、103年度台抗字第707號、第674號裁定意旨參
    照）。
三、經查：
  ㈠本件被告因施用第一、二級毒品、販賣第一級毒品、結夥三
    人以上踰越安全設備竊盜罪、收受贓物等數罪，分別經臺灣
    臺北地方法院及本院判決處如附表所示之刑，均經確定在案
    ，有上開各判決書、本院被告前案紀錄表存卷可佐。又附表
    編號2、4、6、10、11、14所處罪刑係得易科罰金之罪刑，
    與附表其餘編號所處罪刑係不得易科罰金之罪刑，固合於刑
    法第50條第1項但書之規定，惟被告已請求檢察官向法院聲
    請定其應執行刑，並於「臺灣臺北地方檢察署依102年1月23
    日修正之刑法第50條調查被告是否聲請定應執行刑調查表」
    親自簽名及捺印，有該調查表（見本院卷第15頁）附卷可參
    ，本院自應依刑法第50條第2項之規定，依同法第51條規定
    定其應執行刑。
　㈡茲檢察官聲請定其應執行之刑，本院審核認其聲請為正當，
    應予准許。並審酌被告附表所示之罪合計總刑度為有期徒刑
    39年，惟依刑法第51條第5款規定，有期徒刑合併不得逾30
    年，故30年為法院定應執行刑時之外部界限，而其中⑴附表
    編號1、2所示之罪前經臺灣臺北地方法院以107年度審訴字
    第363號判決分別定應執行有期徒刑1年、6月確定；⑵附表編
    號7、8所示之罪前經臺灣臺北地方法院以107年度審訴字第4
    05號判決定應執行有期徒刑1年3月確定；⑶附表編號15所示
    之罪前經本院以109年度上訴字第4063號判決定應執行有期
    徒刑15年6月確定；並考量被告所犯附表編號1至12、15分
    別為施用第一、二級毒品罪、販賣第一級毒品，該等犯罪罪
    質類似，犯罪類型、行為態樣、動機類似，重複非難性高；
    附表編號13、14為結夥三人以上踰越安全設備竊盜罪、收
    受贓物罪，該等犯罪類型、行為態樣、動機類似，重複非難
    性高，而、二類型案件，則分屬不同類別，犯罪類型、行
    為態樣、動機均不相同，並無重複非難；另審酌其所犯各罪
    之法律目的、被告違反之嚴重性、所犯數罪為整體非難評價
    ，及貫徹刑法量刑公平正義理念之內部限制等，定其應執行
    之刑如主文所示。
據上論斷，應依刑事訴訟法第477條第1項，刑法第50條第1項但
書、第2項、第53條、第51條第5款，裁定如主文。　　
中　　華　　民　　國　　110 　年　　12　　月　　29　　日
                  刑事第十一庭  審判長法  官  張江澤
　　　　　　　　　　　　　　　　　　　法  官  章曉文
　　　　　　　　　　　　　　　　　　　法  官  郭惠玲
以上正本證明與原本無異。
如不服本裁定，應於收受送達後五日內向本院提出抗告狀。
                                      書記官  湯郁琪
中　　華　　民　　國　　111 　年　　1 　　月　　3 　　日
附表：
編　　　　　號  1 2 3 罪　　　　　名  施用第一級毒品罪 施用第二級毒品罪 施用第一級毒品罪 宣　　告　　刑  有期徒刑7月 （共3罪） 有期徒刑3月 （共3罪） 有期徒刑8月 犯　罪　日　期  106年11月29日上午2時40分許為警採尿時點回溯26小時內某時許 106年12月2日上午9時許 107年5月15日下午10時許 106年11月29日上午2時40分許為警採尿時點回溯96小時內某時許 106年12月2日上午9時許 107年5月14日上午10時許 107年3月1日上午9時許 最　後 事實審 法　　院 臺灣臺北地方法院  臺灣臺北地方法院  案　　號 107年度審訴字第363號  107年度審訴字第475號  判決日期 107年8月21日  107年8月30日 確　定 判　決 法　　院 同上  同上  案　　號 同上  同上  確定日期 107年9月11日  107年9月18日 曾經合併定刑結果  有期徒刑1年 有期徒刑6月  

編　　　　　號  4 5 6 罪　　　　　名  施用第二級毒品罪 施用第一級毒品罪 施用第二級毒品罪 宣　　告　　刑  有期徒刑4月 有期徒刑7月 有期徒刑5月 犯　罪　日　期  107年3月1日上午9時許 106年12月18日某時許 106年12月20日下午9時10分前 最　後 事實審 法　　院 臺灣臺北地方法院 臺灣臺北地方法院   案　　號 107年度審訴字第475號 107年度審訴字第306號   判決日期 107年8月30日 107年9月19日  確　定 判　決 法　　院 同上 同上   案　　號 同上 同上   確定日期 107年9月18日 107年10月9日  

編　　　　　號  7 8 9 罪　　　　　名  施用第一級毒品罪 施用第二級毒品罪 施用第一級毒品罪 宣　　告　　刑  有期徒刑1年 有期徒刑7月 有期徒刑7月 犯　罪　日　期  107年2月12日上午8時許 107年2月12日上午8時許 106年12月14日上午10時許 最　後 事實審 法　　院 臺灣臺北地方法院  臺灣臺北地方法院  案　　號 107年度審訴字第405號  107年度審訴字第855號  判決日期 107年9月21日  107年10月22日 確　定 判　決 法　　院 同上  同上  案　　號 同上  同上  確定日期 107年10月16日  107年11月16日 曾經合併定刑結果  有期徒刑1年3月   

編　　　　　號  10 11 12 罪　　　　　名  施用第二級毒品罪 施用第二級毒品罪 施用第一級毒品罪 宣　　告　　刑  有期徒刑5月 有期徒刑4月 有期徒刑8月 犯　罪　日　期  106年12月14日上午10時許 107年7月27日中午12時許 107年7月29日上午8時許 最　後 事實審 法　　院 臺灣臺北地方法院 臺灣臺北地方法院   案　　號 107年度審訴字第855號 107年度審訴字第1078號   判決日期 107年10月22日 107年11月29日  確　定 判　決 法　　院 同上 同上   案　　號 同上 同上   確定日期 107年11月16日 107年12月18日  

編　　　　　號  13 14 15 罪　　　　　名  結夥三人以上踰越安全設備竊盜罪 收受贓物罪 販賣第一級毒品罪 宣　　告　　刑  有期徒刑7月 有期徒刑4月 有期徒刑15年 （共2罪） 犯　罪　日　期  107年5月26日下午10時許 106年10月18日後之某日 107年4月27日下 午1時35分許 107年5月4日中午12時9分許 最　後 事實審 法　　院 臺灣臺北地方法院 臺灣臺北地方法院 本院  案　　號 108年度審易字第628號 108年度易字第276號 109年度上訴字第4063號  判決日期 108年4月29日 109年7月6日 110年2月24日 確　定 判　決 法　　院 同上 同上 最高法院  案　　號 同上 同上 110年度台上字第4655號  確定日期 108年5月27日 109年8月18日 110年8月25日 曾經合併定刑結果    有期徒刑15年6月